臺灣彰化地方法院刑事判決　　　　　　　94年度訴字第1437號
公　訴　人　臺灣彰化地方法院檢察署檢察官
被　　　告　甲○○
選任辯護人　陳建良律師
上列被告因違反槍砲彈藥刀械管制條例案件，經檢察官提起公訴
（93年度偵字第9459號），本院判決如下：
    主  文
甲○○無罪。
    理  由
一、公訴意旨略以：被告甲○○受被告乙○○（已另行審結）之
    囑咐，於民國九十三年十二月上旬某日，至位於彰化縣彰化
    市臺灣戲院附近之模型槍專賣店，購得可供可發射子彈具有
    殺傷力之仿ＳＩＧＳＡＵＥＲ廠Ｐ二二０型半自動手槍製造
    之玩具手槍，換裝土造金屬槍管及土造金屬槍機改造而成之
    改造手槍（槍枝管制編號：0000000000號，含彈
    匣一個）使用之槍枝主要組成零件玩具金屬彈匣一個後，即
    未經許可而持有之。嗣於九十三年十二月十五日十五時三十
    分許，被告甲○○與被告乙○○相約前往彰化縣彰化市○○
    路○段四一０巷十六之十二號（起訴書誤載為十六之十六號
    ）尋訪被告乙○○友人鍾秉諺之際經警查獲，被告甲○○於
    同日十六時三十分許帶同員警前往彰化縣彰化市○○里○○
    路二００巷四十五弄六號前，在其所有、車牌號碼：ＯＭ－
    一六一九號自小客車駕駛座車門置物箱內，扣得上開玩具金
    屬彈匣一個。因認被告甲○○涉犯槍砲彈藥刀械管制條例第
    十三條第四項未經許可，持有槍枝主要組成零件罪嫌等語。
二、按犯罪事實應以證據認定之，無證據不得認定犯罪事實；不
    能證明被告犯罪者或其行為不罰者，應諭知無罪之判決，刑
    事訴訟法第一百五十四條第二項、第三百零一條第一項，分
    別定有明文。復按所謂認定犯罪事實之證據，係指足以認定
    被告確有犯罪行為之積極證據而言，該項證據自須適合於被
    告犯罪事實之認定，始得採為斷罪資料；事實之認定，應憑
    證據，如未能發現相當證據，或證據不足以證明，自不能以
    推測或擬制之方法，以為裁判基礎，最高法院二十九年上字
    第三一０五號、四十年臺上字第八六號分別著有判例，可資
    參照。又按無論係直接證據或間接證據，其為訴訟上之證明
    ，須於通常一般之人均不致有所懷疑，而得確信其為真實之
    程度者，始得據為有罪之認定，倘其證明尚未達到此一程度
    ，而有合理性之懷疑存在時，事實審法院復已就其心證上之
    理由予以闡述，敘明其如何無從為有罪之確信，因而為無罪
    之判決者，不得任意指為違法，此亦有最高法院七十六年臺
    上字第四九八六號判例可參。
三、訊據被告甲○○固坦承其未經許可，持有上開玩具金屬彈匣
    等情不諱，惟堅辭否認上開犯行，辯稱：其不知被告乙○○
    委由其購買上開玩具金屬彈匣，係為供被告乙○○所持有上
    開改造手槍所用，其僅係經過玩具槍店時，順便代為購買而
    已，且尚未交付予被告乙○○。上開玩具金屬彈匣係向玩具
    槍店購得，係供玩具手槍使用，持有應不構成犯罪等語。
四、經查，被告甲○○所持有之上開玩具金屬彈匣，經內政部警
    政署刑事警察局鑑定結果，認為係可供上開改造手槍使用之
    槍枝主要組成零件玩具金屬彈匣，固有該局九十四年一月二
    十一日刑鑑字第０九三０二五六三三八號槍彈鑑定書鑑定可
    稽（見臺灣彰化地方法院檢察署九十三年度偵字第九四五九
    號偵查卷宗第六十六頁）。然按槍砲彈藥刀械管制條例第四
    條第二項所定之槍砲主要組成零件，其管制範圍應以該零件
    自始即供製造管制槍枝使用，且為主要部分者為限；反之，
    如自始即僅供組成玩具槍使用者，要無追訴餘地。否則，以
    現今科技，目前充斥社會之類似真槍之玩具槍，無論外觀、
    材質及其零件、構造等，幾與真槍相仿，其零件如不予排除
    管制，縱令不具殺傷力或無發射功能，持有者仍有觸犯槍砲
    彈藥刀械管制條例之虞，如其因而必須面臨刑罰制裁，或發
    生輕罪重罰結果，恐有過於嚴苛之譏，應非立法原意（內政
    部八十八年臺內警字第八八七一六三五號函釋參照）。查上
    開玩具金屬彈匣係被告甲○○於九十三年十二月十四日在設
    於彰化縣員林鎮○○○路六號之三角洲生存遊戲專賣店所購
    得，業據被告甲○○提出收據影本、華山玩具廣告單各一張
    為證（分別見上開偵查卷宗第五十九頁、本院卷第三十六頁
    ），已非自始供製造管制槍枝使用者可資比擬。本院另參以
    被告乙○○所持有之上開改造手槍，於九十三年十二月十五
    日十五時三十分許在彰化縣彰化市○○路○段四一０巷十六
    之十二號經查獲時，另裝有彈匣一個（見警卷第二十七頁至
    第三十頁）；而上開玩具金屬彈匣則係被告甲○○於九十三
    年十二月十五日十六時三十分許，另帶同員警前往彰化縣彰
    化市○○里○○路二００巷四十五弄六號前，在其所有、車
    牌號碼：ＯＭ－一六一九號自小客車駕駛座車門置物箱內所
    扣得（見警卷第七頁至第九頁），二者就查獲之時間、地點
    均有差異。本案依現存證據既不足證明被告甲○○明知被告
    乙○○委由其購買上開玩具金屬彈匣，係為供被告乙○○所
    持有上開改造手槍所用。依前揭說明，上開玩具金屬彈匣，
    當非屬槍砲彈藥刀械管制條例第四條第二項管制範圍，至為
    明確。從而，本案即難認被告甲○○所為，係犯槍砲彈藥刀
    械管制條例第十三條第四項未經許可，持有槍枝主要組成零
    件之罪嫌。
五、綜上，被告甲○○被訴違反槍枝彈藥刀械管制條例第十三條
    第四項之罪嫌，核屬不能證明其已犯罪，此外復查無其他積
    極證據，足以證明被告甲○○犯有其他罪行，依法即應諭知
    無罪之判決。
據上論結，應依刑事訴訟法第三百零一條第一項，判決如主文。
中　　華　　民　　國　　94　　年　　12　　月　　22　　日
                  刑事第三庭      審判長法官    李進清
                                        法官    紀佳良
                                        法官    王昌鑫
以上正本證明與原本無異。
如不服本判決，應於判決送達後十日內向本院提出上訴狀 (須附
繕本 )。
中　　華　　民　　國　　94　　年　　12　　月　　27　　日
                                      書記官    陳文俊
